【裁判字號】    99,少抗,11
【裁判日期】    990430
【裁判案由】    妨害性自主罪
【裁判全文】
臺灣高等法院臺南分院少年法庭裁定          
抗  告  人
即  少  年  甲○○
法定代理人  乙○○
上列抗告人因妨害性自主罪案件，不服臺灣雲林地方法院中華民
國98年4月8日裁定（98年度少調字第192號），提起抗告，本院
裁定如下：
    主  文
抗告駁回。
    理  由                                                                
一、本件抗告意旨略以：抗告人即少年甲○○年少無知，且智能
    不足；而出庭作證之人乃被害人之胞姐，亦有袒護被害人之
    嫌，故其證言應不足採信，望請鈞院能詳加考量，從輕量刑
    云云。
二、本件移送意旨及原裁定意旨略以：少年甲○○與被害人代號
    00000000（姓名年籍詳卷）為鄰居及遠親關係。少年於民國
    97年1月間某日中午時，見被害人（時為12歲以上未滿14歲
    之少女）住處大門未鎖且無他人在家，遂侵入被害人住處2
    樓之房間內，適被害人正在床上睡覺，少年竟基於強制性交
    之犯意，先躺臥於被害人身旁，並動手脫下被害人衣服，但
    被害人驚醒後，即對少年表示：「不要」，並以手推少年以
    示拒絕，惟少年無視被害人之反對，違反被害人之意願，強
    將其及被害人褲子脫下後，即以其性器進入被害人性器內而
    為性交，因認少年所為係涉犯最輕本刑為5年以上有期徒刑
    之刑法第222條第1項第2、7款之加重強制性交罪，經雲林縣
    警察局移送臺灣雲林地方法院少年法庭調查後，認少年上開
    之非行事實足堪認定。故少年所為，係涉犯最輕本刑為5年
    以上有期徒刑之刑法第222條第1項第2、7款之罪，應依少年
    事件處理法第27條第1項第1款之規定，裁定移送於有管轄權
    之臺灣雲林地方法院檢察署檢察官偵查。
三、按少年法院依調查之結果，認少年觸犯刑罰法律，且所犯最
    輕本刑為5年以上有期徒刑之罪者，應以裁定移送於有管轄
    權之法院檢察署檢察官，少年事件處理法第27條第1項第1款
    定有明文。
四、經查：按少年事件處理法所謂調查程序，與確定國家刑罰存
    否之實質審理程序不同，少年法院依調查之結果合理判斷，
    如認少年有少年事件處理法第27條所定之情形，即應以裁定
    移送有管轄權之法院檢察署檢察官，至於少年是否確有移送
    意旨所述犯行，則應由檢察官續行偵查，及刑事承審法官依
    審判程序實質審理始得確定，原審少年法庭以少年甲○○前
    揭非行，有被害人警詢筆錄、法院訊問筆錄、代號00000000
    A號之警詢筆錄及法院訊問筆錄、代號00000000B號之法院訊
    問筆錄（姓名年籍詳卷）、復有指認照片、個人戶籍及相片
    影像資料查詢結果單、全戶戶籍資料查詢結果單、受理疑似
    性侵害事件驗傷診斷書等，認少年所為涉犯最輕本刑為5年
    以上有期徒刑之刑法第222條第1項第2、7款加重強制性交罪
    嫌，茲查上開各項證據資料，均存在原審卷內，原審亦已依
    調查結果作一般之判斷，本院審核並無不當，從而原審以抗
    告人所犯係最輕本刑為5年以上有期徒刑以上之刑之罪，合
    於少年事件處理法第27 條第1項第1款之規定，裁定移送於
    有管轄權之臺灣雲林地方法院檢察署檢察官，自無不合。抗
    告意旨雖稱少年甲○○年少無知、智能不足，且證人與被害
    人有姐妹之情，故其證言不足採信，並冀求本院能從輕量刑
    云云，然關於抗告人是否為身心障礙之人、證人之證言是否
    可採、或能否予以從輕量刑等，或係待檢察官偵查時查明，
    或係法院量刑時之斟酌事項，而與原審少年法庭先議權之行
    使無涉。從而，抗告意旨，非可據之指摘原裁定有何不當，
    本件抗告，為無理由，應予駁回。
五、據上論斷，應依少年事件處理法第64條第2項，刑事訴訟法
    第412條，裁定如主文。
中    華    民    國    99    年     4    月    30    日
                    少年法庭    審判長法  官  吳志誠  
                                      法  官  彭喜有
                                      法  官  羅心芳
以上正本證明與原本無異。
不得再抗告。
                                      書記官  蔡振豐
中    華    民    國    99    年     4    月    30    日

司法院資訊處製作；財團法人民間司法改革基金會備份。
